【裁判字號】    95,交聲,845
【裁判日期】    951225
【裁判案由】    聲明異議
【裁判全文】
臺灣臺南地方法院交通事件裁定         95年度交聲字第845號
原處分機關    交通部公路總局嘉義區監理所臺南監理站
受處分人
即異議人    甲○○
上列受處分人因違反道路交通管理處罰條例案件，對於交通部公
路總局嘉義區監理所台南監理站民國94年8月12日所為之裁決處
分（處分案號：嘉監南字第裁74-MZ0000000號），聲明異議，本
院裁定如下：
    主  文
異議駁回。
    理  由
一、本件聲明異議意旨略以：受處分人即異議人甲○○被警舉發
    於民國94年1月30日15時8分許，在台19線100公里（鹽水路
    段），「速限60公里，時速91公里，超速31公里（經科學儀
    器採證）」，並經臺南監理站依94年12月28日修正（95年7
    月1日施行）前之道路交通管理處罰條例第40條第1項、第63
    條第1項第1款（按臺南監理站漏載第1款）及違反道路交通
    管理事件統一裁罰標準表之規定，以上開裁決書裁處異議人
    罰鍰新臺幣2千4百元，並記違規點數1點。惟本件係由乙○
    ○（為異議人甲○○之配偶）駕駛，異議人本人沒有收到第
    74-MZ0000000號罰單，為此聲明異議。
二、按汽車駕駛人，行車速度，超過規定之最高時速者，處新臺
    幣1千2百元以上2千4百元以下罰鍰，並記違規點數1點，94
    年12月28日修正（95年7月1日施行）前之道路交通管理處罰
    條例第40條第1項、第63條第1項第1款定有明文。又「汽車
    所有人、駕駛人違反道路交通管理處罰條例，經主管機關裁
    決後逾15日未向管轄地方法院聲明異議，或其聲明異議經法
    院裁定確定，而不依裁決或裁定繳納罰鍰或不繳送汽車牌照
    、駕駛執照者，依下列規定處理之：一、經處分吊銷汽車牌
    照或駕駛執照者，由公路主管機關逕行註銷。二、經處分吊
    扣汽車牌照或駕駛執照者，按其吊扣期間加倍處分；仍不依
    限期繳送汽車牌照或駕駛執照者，吊銷其汽車牌照或駕駛執
    照。三、罰鍰不繳納者，按其罰鍰數額，易處吊扣汽車牌照
    或駕駛執照1個月至3個月，不依期限繳送汽車牌照或駕駛執
    照者，吊銷其汽車牌照或駕駛執照。」，94年12月28日修正
    （95年7月1日施行）前之道路交通管理處罰條例第65條第1
    項亦定有明文。次按受處分人，不服道路交通管理處罰條例
    第8條主管機關所為之處罰，得於接到裁決書之翌日起20日
    內，向管轄地方法院聲明異議，道路交通管理處罰條例第87
    條第1項定有明文；又交通法庭認其異議權已經喪失者，應
    以裁定駁回之，道路交通案件處理辦法第18條前段亦定有明
    文。
三、經查：
(1)、受處分人即異議人甲○○被警舉發於94年1月30日15時8分許
    ，駕駛牌照號碼Y9-4019號自小客車，在臺19線100公里（鹽
    水路段）處「限速60公里，時速915公里，超速31公里（經
    科學儀器採證）」，有臺南縣警察局94年2月20日MZ0000000
    號舉發違反道路交通管理事件通知單影本附卷可稽，該單並
    已載明應在94年3月22日前到案處理，該舉發單之通知聯並
    已送達異議人之戶籍住所，由其住所之大廈管理人員邱建洲
    收受，有送達證書影本一紙附卷可稽。
(2)、異議人之戶籍係在臺南市○○路○段501號3樓之4，並未變更
    ，業據其於本院95年9月13日調查時陳述明確，並有其戶籍
    謄本各1份附卷可憑。臺南監理站於94年8月12日以嘉監南字
    第裁74-MZ0000000號裁決書裁處異議人：罰鍰新臺幣2千4百
    元，並計違規點數1點，並限於94年9月11日前繳納，逾期不
    繳納，自94年9月12日起，易處吊扣駕駛執照3個月，並限
    於94年9月26日前繳送；94年9月26日前未繳送駕駛執照者
    ，自94年9月27日易處吊銷，並逕行註銷駕駛執照；駕駛
    執照吊（註）銷後，自94年9月27日起1年內不得重新考領駕
    駛執照，並依規定將上開裁決書按異議人之戶籍地臺南市○
    ○路○段501號3樓之4掛號郵寄無誤，並由其住所之大廈管理
    人員張盛林收受，有送達證書及異議人之戶籍謄本各1份附
    卷可稽，是上開裁決書已於94年8月17日合法送達在案。臺
    南監理站依94年12月28日修正（95年7月1日施行）前之道路
    交通管理處罰條例第40條第1項、第63條第1項第1款（按臺
    南監理站漏載第1款）及違反道路交通管理事件統一裁罰標
    準表之規定，以上開裁決書裁處異議人罰鍰新臺幣2千4百元
    ，並記違規點數1點，並無違誤。又異議人未依限繳納罰鍰
    ，臺南監理站依同條例第65條第1項第1款及第3款規定，於
    94年9月27日易處吊銷異議人之駕駛執照，並逕行註銷異議
    人之駕駛執照，亦無違誤。
(3)、又上開裁決書係於94年8月17日合法送達在案，異議人如欲
    聲明異議，應自94年8月17日之翌日起20日內向本院聲明異
    議，乃其竟遲至95年8月22日才向本院聲明異議，有其聲明
    異議狀及本院收文章戳附卷可稽，其異議權已經喪失，灼然
    至明，是本件聲明異議應予以駁回。
四、據上論斷，應依道路交通管理處罰條例第87條第2項、道路
    交通案件處理辦法第18條前段，裁定如主文。
中    華    民    國    95    年    12    月    25    日
                              交通法庭法  官  林勝利
以上正本證明與原本無異
如不服本裁定應於送達後5日內向本院提出抗告狀
                                書記官  陳金堂
中    華    民    國    95    年    12    月    25    日


司法院資訊處製作；財團法人民間司法改革基金會備份。
